【裁判字號】    88,易,2381
【裁判日期】    890315
【裁判案由】    竊盜等
【裁判全文】
臺灣臺南地方法院刑事判決
    公  訴  人  臺灣台南地方法院檢察署檢察官
    被      告  丙○○
右列被告因竊盜案件，經檢察官提起公訴（八十八年度偵字第一００三二號），本院
判決如左：
    主  文
丙○○連續竊盜，累犯，處有期徒刑拾月。
    事  實
一、丙○○曾於民國八十二年間因違反麻醉藥品管理條例案件，經台灣屏東地方法院
    判處有期徒刑八月確定，於八十四年二月二十一日假釋期滿執行完畢，猶不知悔
    改，基於意圖為自己不法所有之概括犯意，先於八十八年三月十八日下午一時許
    ，在嘉義縣水上鄉地政事務所停車場內，破壞戊○○所有ＲＸ－七四０九號自小
    客車車窗後（毀損部分未經告訴），竊取車內戊○○之汽車駕駛執照一張、汽車
    行車執照一張、肉品市場電腦ＩＣ卡一張及鑰匙一支。再於同年六月二十二日凌
    晨二時許，在台北縣三重市○○路與自強路口前，趁甲○○（原名吳文卿）在車
    內睡覺，而打開車門竊取甲○○所有之皮包一只，內有身分證、機車駕駛執照、
    機車行車執照各一張。丙○○竊得上開物品後，又基於偽造特種文書之概括犯意
    ，分別將自己之相片換貼在上開戊○○所有之汽車駕駛執照，及甲○○所有之機
    車駕駛執照上，足生損害於戊○○、甲○○及證照管理之正確性。嗣於八十八年
    七月十九日晚上九時三十分許，在嘉義縣水上鄉水上機場附近為警臨檢時查獲。
二、案經嘉義縣警察局水上分局移送台灣嘉義地方法院檢察署檢察官呈請台灣高等法
    院台南分院檢察署檢察長核令移轉台灣台南地方法院檢察署檢察官偵查起訴。
    理  由
一、訊據被告丙○○固坦承變造前開汽車駕駛執照及機車駕駛執照不諱，惟矢口否認
    有上揭竊盜犯行，辯稱：伊分別於八十八年四月初及同年七月初，見綽號「白目
    仔」之男子有未貼相片之前開汽、機車駕照，始將自己之相片交予「白目仔」換
    貼云云。經查，被害人戊○○、甲○○所有之前揭財物於上揭時地失竊之事實，
    業據渠二人於警訊時指述綦詳，並有被告變造後之駕駛執照二張扣案可資佐證，
    而被告自偵查中迄本院辯論終結前，對於綽號「白目仔」男子之正確姓名年籍資
    料等，除無法提供本院調查審認外，被告所稱用以聯絡「白目仔」之行動電話號
    碼0000000000號，經本院向東信電訊股份有限公司函詢結果，申請人
    為丁○○，被告亦指稱口卡上之丁○○並非「白目仔」之人等語（參本院八十八
    年十一月二十四日訊問筆錄），則是否確有「白目仔」之男子，已非無疑，再觀
    諸被告於警訊時供稱其係於八十八年三月間在台北南港區將照片交予「白目仔」
    ，並於同年五月間自「白目仔」處取得前揭變造後之駕駛執照二張等語（參八十
    八年七月十九日第一次警訊筆錄），實與被害人甲○○證述係於八十八年六月二
    十二日始遺失前開機車駕駛執照之時間相互矛盾，是被告所辯，顯係避重就輕之
    詞，殊無可採。又被告辯稱其因另涉毒品危害防制條例案件應於八十八年六月二
    十四日至檢察署應訊而提早回台南縣住處，故不可能於同年六月二十二日偷竊甲○○之前開財物云云，惟經本院調閱被告所指台灣台南地方法院檢察署八十八年
    度偵字第七二二八號偵查卷查核結果，被告並未於檢察官指定之八十八年六月二
    十三日偵查期日到署應訊，且經警員執行拘提結果，被告未曾返家，鄰居友人亦
    未看見被告，有點名單影本及執行拘提報告影本各一紙在卷可稽，被告嗣後亦自
    承前開期日未應訊，是其所辯顯不足採，其聲請訊問證人乙○○已無必要。本件
    事證明確，被告犯行堪以認定。
二、核被告所為，係犯刑法第三百二十條第一項竊盜罪、第二百十二條變造特種文書
    罪。被告先後多次竊盜及變造駕駛執照之犯行，均時間緊密，犯罪構成要件相同
    ，顯均係基於概括之犯意反覆為之，均為連續犯，應分別依刑法第五十六條之規
    定以一罪論並加重其刑。其所犯上開二罪間，有方法結果之牽連關係，應依刑法
    第五十五條之規定從一重之竊盜罪處斷。又被告曾於八十二年間因違反麻醉藥品
    管理條例案件，經台灣屏東地方法院判處有期徒刑八月確定，於八十四年二月二
    十一日假釋期滿執行完畢，有本院被告全國前案紀錄表及台灣台南地方法院檢察
    署刑案資料查註紀錄表在卷可稽，其於五年內再犯本件有期徒刑以上之罪，為累
    犯，應依刑法第四十七條加重其刑。爰審酌被告犯罪之動機、目的、手段、所得
    利益、所生危害及其犯罪後猶狡飾否認，毫無悔意等一切情狀，量處如主文所示
    之刑，以資懲儆。
據上論斷，應依刑事訴訟法第二百九十九條第一項前段，刑法第五十六條、第三百二
十條第一項、第二百十二條、第五十五條、第四十七條，罰金罰鍰提高標準條例第一
條前段，判決如主文。
本案經檢察官曾昭愷到庭執行職務。
中    華    民    國      八十九      年      三      月      十五      日
                                  臺灣臺南地方法院刑事第一庭
                                      法  官  林  育  幟
右正本證明與原本無異。
如不服本判決，應於判決送達後十日內，向本院提出上訴狀（須附繕本）。
                                      書記官  汪  姿  秀
中    華    民    國      八十九      年      三      月      十六      日
附錄本案論罪科刑法條全文：
刑法第三百二十條第一項：
意圖為自己或第三人不法之所有，而竊取他人之動產者，為竊盜罪，處五年以下有期
徒刑、拘役或五百元以下罰金。
刑法第二百一十二條：
偽造、變造護照、旅券、免許證、特許證及關於品行、能力服務或其他相類之證書、
介紹書，足以生損害於公眾或他人者，處一年以下有期徒刑、拘役或三百元以下罰金
。


司法院資訊處製作；財團法人民間司法改革基金會備份。
